【裁判字號】    95,易,2085
【裁判日期】    951124
【裁判案由】    毒品危害防制條例
【裁判全文】
臺灣臺北地方法院刑事判決              95年度易字第2085號
公  訴  人  臺灣臺北地方法院檢察署檢察官
被      告  甲○○
上列被告因毒品危害防制條例案件，經檢察官提起公訴（95年度
毒偵字第2117號），因被告於準備程序中對犯罪事實為有罪之陳
述，經告以簡式審判之意旨，並聽取當事人之意見後，經本院合
議庭裁定由受命法官獨任進行簡式審判程序，判決如下：
    主    文
甲○○施用第二級毒品，累犯，處有期徒刑拾月。
    犯罪事實
一、甲○○於民國八十一年間因違反藥事法案件，經本院以八十
    一年度訴字第二六七一號刑事判決判處有期徒刑六月，再經
    臺灣高等法院以八十二年度上訴字第七五０號刑事判決駁回
    上訴確定；又於八十二年間因違反麻醉藥品管理條例案件及
    肅清煙毒條例案件，經本院以八十二年度訴字第二一九三號
    刑事判決判處應執行有期徒刑三年十月確定；再因違反麻醉
    藥品管理條例案件及槍砲彈藥刀械管制條例案件，經本院以
    八十二年度訴緝字第四０六號刑事判決判處應執行有期徒刑
    六年三月，嗣經臺灣高等法院以八十三年度上訴字第六五０
    號刑事判決撤銷原判決改判應執行有期徒刑六年，並經最高
    法院以八十三年臺上字第二六００號駁回上訴確定。上開各
    罪經臺灣高等法院以八十四年度聲字第二三五號裁定定應執
    行刑有期徒刑九年六月，於八十六年十月二十四日因縮短刑
    期假釋出監，原縮刑期滿日期為九十一年九月六日，惟於假
    釋期間內之八十七年間復因違反毒品危害防制條例案件，經
    撤銷前開假釋，送監執行殘刑四年十月十三日，於九十二年
    十月十八日縮刑期滿執行完畢。詎其仍不知悛毀，前已因施
    用第一級與第二級毒品，經本院以九十三年度毒聲字第六九
    一號裁定令入戒治處所強制戒治，於九十四年五月三十日執
    行完畢予以釋放，竟於強制戒治執行完畢釋放後五年以內，
    即九十五年八月二日下午五時許，在臺北縣新店市○○路二
    十三巷一號住處，將第二級毒品安非他命置於其所有之玻璃
    球吸食器內，再以打火機燒烤產生煙霧後予以吸食之方式，
    施用第二級毒品安非他命一次。嗣經警於九十五年八月三日
    晚間八時二十分許，持本院核發之搜索票至臺北縣新店市○
    ○路七十九號三樓執行搜索，並採集甲○○尿液送請化驗後
    ，始查知上情。
二、案經臺北縣政府警察局新店分局報請臺灣臺北地方法院檢察
    署檢察官偵查起訴，並經本院合議庭裁定由受命法官獨任進
    行簡式審判程序。
    理    由
一、訊據被告甲○○對於上開於強制戒治執行完畢釋放五年以內
    施用第二級毒品安非他命之犯行坦承不諱，且被告經警採集
    尿液送請化驗，經施以酵素免疫分析法（ＥＩＡ）初步檢驗
    ，呈現安非他命類陽性檢驗結果，再施以氣象層析質譜儀法
    （ＧＣ／ＭＳ）確認檢驗後，亦呈現甲基安非他命陽性反應
    之檢驗結果等情，則有臺北縣政府警察局偵辦毒品危害防制
    條例案件被移送者姓名及代碼對照表、勘查採證同意書、臺
    灣檢驗科技股份有限公司九十五年八月二十五日濫用藥物尿
    液檢驗報告一紙附卷可稽（偵查卷第三十九頁、第四十一頁
    、第七十六頁）。另被告經搜索之事實，亦有本院核發九十
    五年度聲搜字第一一一五號搜索票、臺北縣政府警察局新店
    分局搜索筆錄在卷可憑（偵查卷第三十四至三十七頁）。而
    甲基安非他命經口服投與後約百分之七十於二十四小時內自
    尿中排出，約百分之九十於九十六小時內自尿中排出，其檢
    出與投與方式、投與量、個人體質、採尿時間與檢測儀器之
    精密度等諸多因素有關，因此僅憑尿液中呈安非他命陽性反
    應，並無法確實推算吸食時間距採尿時間長短，唯依上開資
    料推斷，最長可能不會超過四日（即九十六小時），此業經
    行政院衛生署藥物食品檢驗局八十一年二月八日藥檢壹字
    第一五七號函示明確。至於被告經本院以九十三年度毒聲字
    第六九一號裁定令入戒治處所強制戒治，於九十四年五月三
    十日執行完畢予以釋放等情，則有臺灣高等法院被告全國前
    案紀錄表一份在卷可參。被告上開任意性之自白，經前揭證
    據補強後，應認與事實相符，而得作為認定被告犯罪之證據
    。本案事證明確，被告犯行堪以認定，應依法論科。
二、查安非他命屬於毒品危害防制條例第二條第二項第二款所規
    定之第二級毒品，核被告施用安非他命之行為，係犯毒品危
    害防制條例第十條第二項之施用第二級毒品罪。被告持有第
    二級毒品安非他命之目的，在於供己吸食，其施用毒品前之
    持有毒品之低度行為，應為施用毒品之高度行為所吸收，不
    另論罪。末查被告於八十一年間因違反藥事法案件，經本院
    以八十一年度訴字第二六七一號刑事判決判處有期徒刑六月
    ，再經臺灣高等法院以八十二年度上訴字第七五０號刑事判
    決駁回上訴確定；又於八十二年間因違反麻醉藥品管理條例
    案件及肅清煙毒條例案件，經本院以八十二年度訴字第二一
    九三號刑事判決判處應執行有期徒刑三年十月確定；再因違
    反麻醉藥品管理條例案件及槍砲彈藥刀械管制條例案件，經
    本院以八十二年度訴緝字第四０六號刑事判決判處應執行有
    期徒刑六年三月，嗣經臺灣高等法院以八十三年度上訴字第
    六五０號刑事判決撤銷原判決改判應執行有期徒刑六年，並
    經最高法院以八十三年臺上字第二六００號駁回上訴確定。
    上開各罪經臺灣高等法院以八十四年度聲字第二三五號裁定
    定應執行刑有期徒刑九年六月，於八十六年十月二十四日因
    縮短刑期假釋出監，原縮刑期滿日期為九十一年九月六日，
    惟於假釋期間內之八十七年間復因違反毒品危害防制條例案
    件，經撤銷前開假釋，送監執行殘刑四年十月十三日，於九
    十二年十月十八日縮刑期滿執行完畢等情，有臺灣高等法院
    被告前案紀錄表乙紙附卷可稽，於五年以內故意再犯本件有
    期徒刑以上之罪，為累犯，應依刑法第四十七條第一項之規
    定，加重其刑。爰審酌被告素行不佳，前已因施用毒品案件
    經法院裁定施以強制戒治、仍無法戒除毒癮、顯見其自制性
    薄弱、無法抗拒毒品之誘惑，且施用毒品除戕害己身健康之
    外、更造成社會上毒品流通、犯罪所生危害非輕，惟被告已
    坦承犯行，表示悔悟，犯後態度良好，及其生活狀況與智識
    程度等一切情狀，量處如主文所示之刑。至於被告施用第二
    級毒品安非他命所使用之玻璃球吸食器與打火機各一個，雖
    為被告所有供本件犯罪所用之物，惟其自陳業已丟棄，並無
    證據證明現仍存在，又未扣案，為避免將來執行之困難，爰
    不予宣告沒收，附此敘明。
據上論斷，應依刑事訴訟法第二百七十三條之一第一項、第二百
九十九條第一項前段，毒品危害防制條例第十條第二項，刑法第
十一條前段、第四十七條第一項，判決如主文。
本案經檢察官黃于真到庭執行職務
中    華    民    國    95    年    11    月    24    日
                  刑事第七庭  法  官  余明賢
以上正本證明與原本無異。
如不服本判決，應於判決送達後10日內，向本院提出上訴狀。
                              書記官  葉潔如
中    華    民    國    95    年    11    月    24    日
附錄本案論罪科刑法條全文
毒品危害防制條例第十條第二項
施用第二級毒品者，處三年以下有期徒刑。


司法院資訊處製作；財團法人民間司法改革基金會備份。
